---
title: 'Journal Club - Cartographie sous R'

subtitle: 'Méthodes et outils'

author: "Vianney Guibourd de Luzinais, Romain Lécuyer et Thomas Outrequin"

date: "`r format(Sys.time(), '%d %B %Y')`"

output:
  github_document:
    toc: false

mainfont : Arial
fontsize: 12pt
---

```{r setup, include=FALSE}

require(knitr) # chunk/text management
require(bookdown) # X-references

knitr::opts_chunk$set(echo = FALSE)

```

[^note_qgis] installation gratuite sur https://www.qgis.org/fr/site/

[^note_pgSQL] installation gratuite sur https://www.postgresql.org/

\newpage

# Réalisation de figures cartographiques sous R

Carto à partir de shapefiles, raster ...
Utilisation de base R, ggplot2 ...

# Outils cartographiques en parallèle de R

QGIS (ArcGIS)[^note_qgis]
BDD géoréférencée (PostgreSQL)[^note_pgSQL]

# Structure du repository GitHub

## Données (`/data`)



## Programmation (`/scripts`)



# Principaux *packages* R utilisés

All packages used throughout the workflow are stored in the R folder. They are to be loaded using `r sessionInfo()$R.version$version.string` running on `r sessionInfo()$running`.

```{r, echo = F}

Pkg <- c('dplyr',
         'tidyr',
         'sf')

PkgVersion <- c()

for (i in seq_along(Pkg)){
  PkgVersion <- append(PkgVersion, packageVersion(Pkg[i]))
}

kable(data.frame(Package = Pkg, Version = as.character(PkgVersion)))
```
